# 应收政府部门款项的预期信用损失

提问人：cpab 时间：2019-08-25 17:14:16
应收政策部门的款项，预期信用损失有的公司政策为不提坏账准备或计提比例非常低。如计提比例为 0.01%。
请教：对于应收政府部门的款项，我理解，政府部门会还款，但还款时间有时比较慢，对于账龄在 1 年以上的款项，由于收回款项已损失了货币时间价值，其预期信用损失的计提比率不应低于相同期限银行贷款利率。我的理解是对的吗
谢谢！

回答人：chenyiwei
应收政府部门的款项一般很少最终不能收回，但付款往往延迟较多，导致企业承担资金时间价值方面的损失。这种情况严格来说也是信用损失的一部分，尤其是逾期付款超过一年时。你的理解有一定合理性。